【裁判字號】    95,抗,125
【裁判日期】    950622
【裁判案由】    停止執行
【裁判全文】
臺灣高等法院臺南分院民事裁定    95年度抗字第125號
抗  告  人  甲○○
相  對  人  第一商業銀行股份有限公司
法定代理人  乙○○
上列當事人間因清償債務執行事件，對於中華民國95年3月30日
臺灣台南地方法院所為裁定（95年度聲字第372號）提起抗告，
本院裁定如下：
    主  文
抗告駁回。
抗告程序費用由抗告人負擔。
    理  由
一、本件抗告意旨略以：
    本件抗告人聲請裁定停止原法院93年度執字第43266號強制
    執行其中一宗不動產（即台南市○○區○○段1203地號土地
    ，地目旱地，面積1109.70平方公尺），並不影響其它部分
    土地之執行，惟原裁定卻誤認係全部執行程序之停止，故以
    全部債權額核算因遲延受償之利息損害即為新台幣（下同）
    4,709,190元，顯屬不當。本件既不影響其它部分土地之執
    行，故應以系爭標的物因未能執行，據為核計遲延受償利息
    始為適當。原裁定未詳加審認，誤以全部停止執行核計擔保
    金額，顯屬誤會，亦非合法。爰求為廢棄原裁定，更為適法
    之裁定。
二、按有回復原狀之聲請或提起再審或異議之訴，或對於和解為
    繼續審判之請求，或提起宣告調解無效之訴、撤銷調解之訴
    ，或對於許可強制執行之裁定提起抗告時，法院因必要情形
    或依聲請定相當並確實之擔保，得為停止強制執行之裁定。
    強制執行法第18條第2項定有明文。而債務人本此裁定所供
    之擔保，係以擔保債權人因債務人聲請停止強制執行不當可
    能遭受之損害得獲賠償為目的，故法院於裁定停止強制執行
    ，定相當並確實之擔保金額時，自應斟酌該債權人因停止執
    行可能遭受之損害，以為衡量之標準，非以標的物之價值或
    債權額為依據。債權人因停止執行所受之損害，包括債權人
    未能即時受償或利用該標的物所受之損害額，或其因另供擔
    保強制執行所受之損害額等等（最高法院91年度台抗字第42
    9號及92年度台抗字第480號裁定意旨參照）。次按法院依強
    制執行法第18條第2項規定，以裁定命債務人供擔保後停止
    強制執行，其擔保金額之多寡應如何認為相當，原屬於法院
    職權裁量之範圍，原裁定已斟酌債權人因停止執行所應受之
    損害，自非當事人所可任意指摘（最高法院92年度台抗字第
    574號裁定意旨參照）。
三、經查：
  (一)原審法院93年度執字第43266號債權人第一商業銀行股份有
    限公司與債務人甲○○、王富雄及王蘇罔留間清償債務強制
    執行事件，所查封拍賣之不動產為抗告人甲○○所有之坐落
    台南市○○區○○段1203、1204、1205地號3筆土地，嗣抗
    告人向原審法院提起原審95年度補字第65號債務人異議之訴
    ，主張相對人即債權人違反誠信原則而任意加計利息、違約
    金，故該執行名義之請求金額顯有違誤，爰請求撤銷強制執
    行程序云云，原審法院乃以抗告人提起債務人異議之訴為由
    ，依抗告人聲請，裁定准予提供擔保4,709,190元後，原審
    法院93年度執字第43266號強制執行事件之執行程序，於原
    審法院95年度補字第65號債務人異議之訴事件判決確定或和
    解、撤回前應暫予停止。業據本院調取原審93年度執字第43
    266號執行卷，核閱無訛。
  (二)抗告人於本院主張其所聲請裁定停止之強制執行程序者，係
    僅指其中坐落台南市○○區○○段1203地號土地之強制執行
    程序，而非全部標的物之強制執行程序，故原裁定以停止全
    部標的物之強制執行程序核計擔保金，乃屬有誤云云。惟查
    抗告人雖僅係對於鹽田段1203地號土地提起債務人異議之訴
    ，然1203地號與同地段1204、1205地號共三筆土地原為魚塭
    ，原審法院執行處拍賣公告乃規定三筆土地「合併拍賣」，
    既係「合併拍賣」，則抗告人雖僅對其中一筆之1203地號土
    地提起異議之訴，但整個拍賣之執行程序仍然必須停止。因
    此，斟酌相對人即債權人因停止執行可能遭受之損害，自不
    得僅以1203地號土地之價值為依據。是原審法院以本件整個
    拍賣程序必須停止，而相對人即債權人請求執行之債權額為
    新臺幣（下同）一千七百六十七萬零五百零六元，因停止執
    行，將遭受遲延受償期間可能之損害，酌定為四百七十萬九
    千一百九十元，並以此定為擔保金額。依首揭說明，其擔保
    金額之酌定應認為相當。且此亦屬法院職權裁量之範圍，自
    非抗告人所可任意指摘。從而抗告人執上開情詞，求予廢棄
    原裁定，洵屬無據，應予駁回。
四、據上論結，本件抗告為無理由，依強制執行法第30條之1、
    民事訴訟法第495條之1第1項、第449條第1項、第95條、第
    78條，裁定如主文。
中    華    民    國    95    年    6    月    22     日
                  民事第一庭    審判長法  官  林金村
                                      法  官  胡景彬
                                      法  官  林輝雄
上為正本係照原本作成。
如不服本裁定，僅得於收受本裁定正本送達後10日內以適用法規
顯有錯誤為理由，向本院提出再抗告狀（須附繕本一份及繳納再
抗告裁判費新台幣1千元)，並經本院許可後始可再抗告於最高法
院。
中    華    民    國    95    年    6    月    22     日
                                      書記官  黃惠美
【附記】
民事訴訟法第495條之1第2項準用同法第466條之1第1、2項規定
：
I對於第二審判決上訴，上訴人應委任律師為訴訟代理人。但上
  訴人或其法定代理人具有律師資格者，不在此限。
II上訴人之配偶、三親等內之血親、二親等內之姻親，或上訴人
  為法人、中央或地方機關時，其所屬專任人員具有律師資格並
  經法院認為適當者，亦得為第三審訴訟代理人。
                                                 K


司法院資訊處製作；財團法人民間司法改革基金會備份。
